Minutes et répertoires du notaire Honoré LE JAY, 22 mars 1754 - 1771 (étude XXXII)
Archives nationales
- Répertoire(s) de Honoré LE JAY, 22 mars 1754 - 1771; MC/RE/XXXII/4
  - Répertoire. 1754, 22 mars - 1771, 22 mars 1754 - 1771; MC/RE/XXXII/4
    - Tontine, constitution, emission 1759., 10 mars 1761
      Nom, qualité: (M.) Patou, Jean
    - Tontine, constitution, emission 1759., 10 mars 1761
    - Tontine, constitution, emission 1759., 10 mars 1761
      Nom, qualité: (M.) Rey, Etienne
    - Tontine, constitution, emission 1759., 10 mars 1761
      Nom, qualité: (M.) Courbon, Barthelemy
    - Tontine, constitution, emission 1759., 10 mars 1761
      Nom, qualité: (Mme ou Mlle) Carlevan, Marie Anne Therese
    - Tontine, constitution, emission 1759., 10 mars 1761
      Nom, qualité: (M.) Husson, Francois
    - Tontine, constitution, emission 1759., 10 mars 1761
      Nom, qualité: (Mme ou Mlle) Gibert, Anne.
      Nom, qualité: (M.) Levasseur
    - Tontine, constitution, emission 1759., 10 mars 1761
    - Tontine, constitution, emission 1759., 10 mars 1761
      Nom, qualité: (M.) Goutelle, Louis
    - Tontine, constitution, emission 1759., 10 mars 1761
      Nom, qualité: (M.) Leroux, Francois
    - Tontine, constitution, emission 1759., 10 mars 1761
      Nom, qualité: (M.) Levasseur, Sulpice
    - Tontine, constitution, emission 1759., 10 mars 1761
      Nom, qualité: (Mme ou Mlle) Belcier de, Marie Anne
    - Tontine, constitution, emission 1759., 10 mars 1761
      Nom, qualité: (M.) Bertier, Guillaume
    - Tontine, constitution, emission 1759., 10 mars 1761
    - Tontine, constitution, emission 1759., 10 mars 1761
      Nom, qualité: (Mme ou Mlle) Patin, Martina
    - Tontine, constitution, emission 1759., 10 mars 1761
    - Tontine, constitution, emission 1759., 10 mars 1761
      Nom, qualité: (M.) Fanton de, Albert
    - Tontine, constitution, emission 1759., 10 mars 1761
    - Tontine, constitution, emission 1759., 10 mars 1761
      Nom, qualité: (M.) Fanton, Jacques
    - Tontine, constitution, emission 1759., 10 mars 1761
      Nom, qualité: (Mme ou Mlle) Bartalon, Jeanne.
      Nom, qualité: (M.) Ferron
    - Tontine, constitution, emission 1759., 10 mars 1761
      Nom, qualité: (M.) Foucou, Jean Joseph
    - Tontine, constitution, emission 1759., 10 mars 1761
      Nom, qualité: (M.) Damoiseau, Jacques
    - Tontine, constitution, emission 1759., 10 mars 1761
      Nom, qualité: (M.) Nacquemouche, Jean
    - Tontine, constitution, emission 1759., 10 mars 1761
      Nom, qualité: (M.) Lescalier, Pierre
    - Tontine, constitution, emission 1759., 10 mars 1761
      Nom, qualité: (M.) Dusaix, Pierre Marie
    - Tontine, constitution, emission 1759., 10 mars 1761
      Nom, qualité: (Mme ou Mlle) Lavalliere, Marie Francoise
    - Tontine, constitution, emission 1759., 10 mars 1761
      Nom, qualité: (M.) Barignot, Nicolas
    - Tontine, constitution, emission 1759., 10 mars 1761
    - Tontine, constitution, emission 1759., 10 mars 1761
    - Tontine, constitution, emission 1759., 10 mars 1761
      Nom, qualité: (M.) Regnard, Jacques
    - Tontine, constitution, emission 1759., 10 mars 1761
      Nom, qualité: (Mme ou Mlle) Desjardins, Madeleine
    - Tontine, constitution, emission 1759., 10 mars 1761
      Nom, qualité: (M.) Moretti, Antoine Marie
    - Tontine, constitution, emission 1759., 10 mars 1761
    - Tontine, constitution, emission 1759., 10 mars 1761
      Nom, qualité: (Mme ou Mlle) Travers, Marie.
      Nom, qualité: (M.) Patou
    - Bail., 10 mars 1761
      Nom, qualité: (M.) Caboche, Jacques Philippe.
    - Tontine, constitution, emission 1759., 10 mars 1761
      Nom, qualité: (Mme ou Mlle) Oconnor, Louise Martine
    - Tontine, constitution, emission 1759., 10 mars 1761
      Nom, qualité: (M.) Rave, Jean Marie
    - Tontine, constitution, emission 1759., 10 mars 1761
      Nom, qualité: (M.) Merelle, Antoine
    - Procuration générale., 11 mars 1761
      Nom, qualité: (M.) Blondel, Jean Marie
    - Mariage., 11 mars 1761
      Nom, qualité: (M.) Martin, Francois.
      Nom, qualité: (Mme ou Mlle) Petit, Marie Therese
    - Bail., 12 mars 1761
      Nom, qualité: (M.) Champion, Jean Baptiste.
      Nom, qualité: (M.) Pierret de Goncicourt, Augustin
    - Dépôt d'espèces., 12 mars 1761
      Nom, qualité: (M.) Poulain, Nicolas Matthieu.
      Nom, qualité: (M.) Colliard
    - Mariage., 12 mars 1761
      Nom, qualité: (Mme ou Mlle) Guerin, Marie Nicole
    - Succession, renonciation., 13 mars 1761
      Nom, qualité: (M.) Bastrier, Francois.
    - Succession, partage., 13 mars 1761
      Nom, qualité: (M.) Deaubonne, Francois.
    - Rente, transport., 13 mars 1761
      Nom, qualité: (M.) Deaubonne, Jean.
      Nom, qualité: (M.) Flamand, Augustin
    - Titre nouvel., 14 mars 1761
      Nom, qualité: (M.) Cuvier de La Bussiere, Charles.
      Nom, qualité: (M.) Rihouey Desnoyers, Guillaume
    - Déclaration., 16 mars 1761
      Nom, qualité: (M.) Gueux de Beaumont, Edme
    - Procuration générale, dépôt., 18 mars 1761
      Nom, qualité: (M.) Bailly de, Jean Baptiste.
    - Union de créanciers, abandonnement., 19 mars 1761
      Nom, qualité: (M.) Thevenot, Louis Gaspard
    - Bail., 19 mars 1761
      Nom, qualité: (M.) Lecoursonnois.
      Nom, qualité: (M.) Furier, Antoine
    - Consentement., 19 mars 1761
      Nom, qualité: (Mme ou Mlle) Francois, Claude.
      Nom, qualité: (M.) Moulins
    - Rente sur le roi, constitution., 20 mars 1761
      Nom, qualité: (M.) Boisemont de
    - Procuration rente publique, dépôt., 21 mars 1761
    - Succession, délivrance de legs., 21 mars 1761
      Nom, qualité: (Mme ou Mlle) Dutailly (veuve).
      État civil: veuve
    - Quittance., 23 mars 1761
      Nom, qualité: (M.) Palingat, Jean.
      Nom, qualité: (M.) Joret, Louis Francois Clement
    - Obligation., 23 mars 1761
      Nom, qualité: (M.) Giguet, Jean Nicolas.
      Nom, qualité: (M.) Chery, Francois
    - Bail., 23 mars 1761
      Nom, qualité: (M.) Charpentier, Jean.
      Nom, qualité: (M.) Damour, Barthelemy
    - Rente sur le roi, quittance de rachat., 23 mars 1761
      Nom, qualité: (M.) Cottet de Noirfontaine, Etienne Pierre
    - Mariage., 24 mars 1761
      Nom, qualité: (M.) Billardou, Pierre Francois.
      Nom, qualité: (Mme ou Mlle) Deroy, Marie Marguerite
    - Vente., 26 mars 1761
      Nom, qualité: (M.) Boucher, Jean Baptiste.
      Nom, qualité: (M.) Trouillet, Jean
    - Procuration générale, dépôt., 26 mars 1761
      Nom, qualité: (M.) Faiponte, Jacques.
      Nom, qualité: (M.) Dubois, Francois
    - Mariage., 26 mars 1761
      Nom, qualité: (M.) Lamotte, Francois Louis Auguste.
      Nom, qualité: (Mme ou Mlle) Porthemer, Marie Elisabeth
    - Mariage., 27 mars 1761
      Nom, qualité: (M.) Roux, Michel.
      Nom, qualité: (Mme ou Mlle) Pingot, Jeanne
    - Mariage., 28 mars 1761
      Nom, qualité: (M.) Boutelou, Jean Baptiste.
      Nom, qualité: (Mme ou Mlle) Chanteclair, Marie Anne.
      Nom, qualité: (M.) Dorville.
    - Transport., 29 mars 1761
      Nom, qualité: (M.) Jaillard, Louis Francois.
      Nom: Ecole.
      Domicile: Saint-Remi-en-l'Eau (Oise).
      Nom, qualité: (Mme ou Mlle) Leblanc (veuve).
    - Union de créanciers, convention., 30 mars 1761
      Nom, qualité: (Mme ou Mlle) Claviere, Claire Marguerite.
      Nom, qualité: (M.) Bertaut
    - Mariage., 31 mars 1761
      Nom, qualité: (M.) Monnet, Charles.
      Nom, qualité: (Mme ou Mlle) Leroux, Louise
    - Bail à rente, rétrocession., 1er avril 1761
      Nom, qualité: (M.) Mathe, Pierre.
      Nom, qualité: (M.) Creblier, Jean Etienne
    - Succession, renonciation., 1er avril 1761
      Nom, qualité: (M.) Diancy, Urbain Joseph.
    - Mariage., 2 avril 1761
      Nom, qualité: (M.) Chapillon, Julien.
      Nom, qualité: (Mme ou Mlle) Ratel, Catherine
    - Obligation., 2 avril 1761
      Nom, qualité: (M.) Montboissier de, Philippe Claude.
      Nom, qualité: (Mme ou Mlle) Montboissier de
    - Procuration générale., 3 avril 1761
      Nom, qualité: (M.) Girauget de Villeclose, Pierre.
      Nom, qualité: (M.) Juselin, Balthazar
    - Tontine, constitution, emission 1759., 3 avril 1761
      Nom, qualité: (M.) Pingot, Francois
    - Vente., 4 avril 1761
      Nom, qualité: (M.) Boudier, Gabriel.
      Nom, qualité: (M.) Boudier, Gilles
    - Notoriété., 5 avril 1761
      Nom, qualité: (Mme ou Mlle) Notte, Jeanne.
      Relations: épouse de l'intervenant 2, veuve de l'intervenant 3.
      Nom, qualité: (M.) Finet.
      Nom, qualité: (M.) Rousseau.
    - Dépôt de pièces., 6 avril 1761
      Nom, qualité: (Mme ou Mlle) Dubrain, Suzanne.
      Nom, qualité: (M.) Cazamian.
    - Compte., 6 avril 1761
      Nom, qualité: (M.) Ollivier de Senozan, Jean Antoine.
      Nom, qualité: (M.) Lecamus, Louis Denis
    - Union de créanciers, consentement, sauf conduit., 6 avril 1761
    - Rente, constitution., 6 avril 1761
      Nom, qualité: (M.) Rohan de, Jules Hercule (prince).
      Nom, qualité: (M.) Baillot, Jean
    - Procuration générale, dépôt., 6 avril 1761
      Nom, qualité: (M.) Bourbasson, Francois
    - Indemnité., 6 avril 1761
      Nom, qualité: (M.) Ballioud, Francois David.
      Nom, qualité: (M.) Roux de La Rochette, Jean Francois
    - Désistement de plainte., 6 avril 1761
      Nom, qualité: (M.) Cazette, Armand Jean.
    - Marché., 7 avril 1761
      Nom, qualité: (M.) Jacquin, Jean Pierre
    - Succession, mainlevée., 7 avril 1761
      Nom, qualité: (M.) Rebille.
    - Procuration générale., 8 avril 1761
      Nom, qualité: (M.) Daveney.
      Nom, qualité: (M.) Penel, Claude
    - Mariage., 8 avril 1761
      Nom, qualité: (M.) Brunet, Philippe Claude Guy.
      Nom, qualité: (Mme ou Mlle) Robert, Marie Antoinette Victoire
    - Obligation., 8 avril 1761
      Nom, qualité: (M.) Jacquin, Jean Pierre.
      Nom, qualité: (M.) Regnier
    - Rente, constitution., 9 avril 1761
      Nom, qualité: (M.) Beauquesne de, Antoine.
      Nom, qualité: (M.) Bouhours, Pierre
    - Vente, metairie., 9 avril 1761
      Nom, qualité: (M.) Marchant de La Villaudiere, Andre.
      Nom, qualité: (M.) Marchant, Jacques Honore
    - Sous-bail., 9 avril 1761
      Nom, qualité: (M.) Caussin, Dominique.
      Nom, qualité: (M.) Daunon, Louis Francois
    - Procuration générale, dépôt., 9 avril 1761
      Nom, qualité: (M.) Partarrieu, Pierre.
    - Alloué., 10 avril 1761
      Nom, qualité: (Mme ou Mlle) Baillard, Marie.
      Nom, qualité: (M.) Lescallier, Matthieu
    - Obligation., 10 avril 1761
      Nom, qualité: (M.) Meley, Pierre
    - Obligation., 11 avril 1761
      Nom, qualité: (M.) Longueval de, Alexandre Gabriel.
      Nom, qualité: (M.) Jacquet, Marin
    - Procuration générale., 11 avril 1761
      Nom, qualité: (M.) Aubry, Henri.
      Nom, qualité: (M.) Aubry, Andre
    - Mariage., 12 avril 1761
      Nom, qualité: (M.) Grayot, Guillaume.
      Nom, qualité: (Mme ou Mlle) Pelet, Marie Anne
    - Bail., 13 avril 1761
      Nom, qualité: (Mme ou Mlle) Lacroix, Marie Denise.
      Nom, qualité: (M.) Denizot.
      Nom, qualité: (M.) Croissant, Philippe
    - Procuration générale., 14 avril 1761
      Nom, qualité: (Mme ou Mlle) Bertin, Marguerite.
      Nom, qualité: (M.) Prevost.
    - Procuration générale, dépôt., 15 avril 1761
      Nom, qualité: (M.) Carget, Guillaume.
    - Procuration générale, dépôt., 15 avril 1761
      Nom, qualité: (M.) Turbillon, Cesar Augustin.
    - Tutelle, compte., 15 avril 1761
      Nom, qualité: (Mme ou Mlle) Heron de Villefosse, Charlotte Elisabeth.
      Nom, qualité: (M.) Lamilliere de.
      Nom, qualité: (M.) Courtye de, Pierre
    - Rente, constitution., 15 avril 1761
      Nom, qualité: (Mme ou Mlle) Houette, Jeanne.
      Nom, qualité: (M.) Souris, Francois
    - Bail., 15 avril 1761
      Nom, qualité: (M.) Marteau, Cyr Jean Baptiste.
      Nom, qualité: (M.) Bourgoin, Guillaume
    - Procuration générale, dépôt., 16 avril 1761
      Nom, qualité: (M.) Wenceline
    - Quittance., 16 avril 1761
      Nom, qualité: (Mme ou Mlle) Doulet, Louise.
      Nom, qualité: (M.) Cudeville, Jean.
      Nom, qualité: (M.) Hymelle
    - Inventaire après décès., 17 avril 1761
      Nom, qualité: (M.) Gelin, Jean.
    - Tontine, constitution, emission 1759., 17 avril 1761
    - Tontine, constitution, emission 1759., 17 avril 1761
      Nom, qualité: (M.) Balas, Anselme.
      Nom, qualité: (M.) Valette, Joachim
    - Tontine, constitution, emission 1759., 17 avril 1761
    - Succession, notoriété., 18 avril 1761
      Nom, qualité: (Mme ou Mlle) Aubry, Angelique.
    - Bail., 18 avril 1761
      Nom, qualité: (M.) Langele de Lamargrie, Jean Antoine.
      Nom, qualité: (M.) Charron, Andre Charlemagne
    - Procuration générale, dépôt., 18 avril 1761
      Nom, qualité: (M.) Maillefer.
      Nom, qualité: (M.) Coqueber.
      Nom, qualité: (M.) Leullier
    - Quittance., 20 avril 1761
      Nom, qualité: (M.) Meley, Pierre.
      Nom, qualité: (M.) Montboissier de, Philippe Antoine
    - Inventaire après décès., 20 avril 1761
      Nom, qualité: (Mme ou Mlle) Levacher, Elisabeth.
      Nom, qualité: (M.) Gilles.
    - Délégation., 20 avril 1761
      Nom, qualité: (Mme ou Mlle) Latour de, Elisabeth Julie.
      Nom, qualité: (M.) Longueval de.
      Nom, qualité: (M.) Jubine, Joachim
    - Apprentissage., 21 avril 1761
      Nom, qualité: (M.) Moquet, Bernard.
      Nom, qualité: (M.) Gibert, Bernard Alexandre
    - Procuration générale., 22 avril 1761
      Nom, qualité: (M.) Fages de Faure, Guillaume.
      Nom, qualité: (M.) Rouvierre, Pierre
    - Union de créanciers, délibération., 23 avril 1761
      Nom, qualité: (M.) Duchastellet Lascaris d'Urfe de La Rochefoucault
    - Bail., 25 avril 1761
      Nom, qualité: (Mme ou Mlle) Binet, Marie Catherine.
      Nom, qualité: (M.) Quentin.
      Nom, qualité: (M.) Domme, Denis
    - Mariage., 25 avril 1761
      Nom, qualité: (M.) Lautrier, Louis Charles Maixent.
      Nom, qualité: (Mme ou Mlle) Fosse, Genevieve
    - Mariage., 26 avril 1761
      Nom, qualité: (M.) Liegre, Pierre Jacques.
      Nom, qualité: (Mme ou Mlle) Dubreuille, Nicole
    - Titre nouvel., 26 avril 1761
      Nom, qualité: (personne morale) Rebille (hoirs).
      Relations: héritiers de l'intervenant 2.
      Nom, qualité: (Mme ou Mlle) Rebille (veuve).
      Relations: veuve de l'intervenant 2
    - Dépôt de pièces., 26 avril 1761
      Nom, qualité: (M.) Meuleuve
    - Procuration générale., 27 avril 1761
      Nom, qualité: (M.) Delangle, Michel.
      Nom, qualité: (M.) Testory, Jean Joseph
    - Procuration générale, dépôt., 27 avril 1761
      Nom, qualité: (M.) Delasalle, Jean Louis
    - Bail, privilege., 27 avril 1761
      Nom, qualité: (Mme ou Mlle) Graville (veuve).
      Nom, qualité: (M.) Lasserre, Jean
    - Inventaire après décès., 27 avril 1761
      Nom, qualité: (M.) Murge, Jacques Nicolas.
    - Obligation, convention., 27 avril 1761
      Nom, qualité: (M.) Durin.
      Nom, qualité: (M.) Dabos.
      Nom, qualité: (M.) Maillard.
      Intervenant 4, en première partie:
      Nom, qualité: (M.) Perin.
      Intervenant 5, en première partie:
      Nom, qualité: (M.) Peres
    - Notoriété., 28 avril 1761
      Nom, qualité: (M.) Boutin, Charles Gabriel Bernard
    - Titre nouvel., 1er mai 1761
      Nom, qualité: (M.) Demire, Gedeon.
    - Compte., 1er mai 1761
      Nom, qualité: (M.) Bourdon, Jean.
      Nom, qualité: (Mme ou Mlle) Guillot, Marie Therese.
      Relations: épouse de l'intervenant 3.
      Nom, qualité: (M.) Petit
    - Inventaire après décès., 2 mai 1761
    - Mariage., 4 mai 1761
      Nom, qualité: (M.) Dion, Laurent.
      Nom, qualité: (Mme ou Mlle) Serule, Catherine
    - Procuration générale, dépôt., 4 mai 1761
      Nom, qualité: (M.) Dhennin, Jean Baptiste.
      Nom, qualité: (M.) Wenceline, Jacques Paul
    - Bail., 5 mai 1761
      Nom, qualité: (M.) Bouchard, Pierre.
    - Mainlevée., 5 mai 1761
      Nom, qualité: (M.) Perrin, Pierre Jean Baptiste
    - Notoriété., 5 mai 1761
      Nom, qualité: (M.) Baudraud, Jean Claude
    - Transport, créance., 6 mai 1761
      Nom, qualité: (M.) Rodouan.
      Nom, qualité: (M.) Grimont
    - Cautionnement., 6 mai 1761
      Nom, qualité: (M.) Grimont.
      Relations: caution de l'intervenant 2.
      Nom, qualité: (M.) Rodouan
    - Obligation., 6 mai 1761
      Nom, qualité: (M.) Rossignol de La Brosse, Louis.
      Nom, qualité: (M.) Montezieux, Pierre Louis
    - Indemnité., 6 mai 1761
    - Bail., 7 mai 1761
      Nom, qualité: (Mme ou Mlle) Dufresne, Marie Madeleine.
      Nom, qualité: (M.) Dalland.
      Nom, qualité: (M.) Devilliers, Francois
    - Mariage., 8 mai 1761
      Nom, qualité: (M.) Sauvage, Henri Ignace.
      Nom, qualité: (Mme ou Mlle) Devergers, Marie Barbe.
      Nom, qualité: (M.) Murge.
    - Tontine, constitution, emission 1759., 8 mai 1761
      Nom, qualité: (Mme ou Mlle) Auge, Marguerite
    - Tontine, constitution, emission 1759., 8 mai 1761
      Nom, qualité: (Mme ou Mlle) Guyot, Louise Antoinette.
      Nom, qualité: (M.) Moreau
    - Tontine, constitution, emission 1759., 8 mai 1761
      Nom, qualité: (Mme ou Mlle) Sellier, Marie Therese
    - Tontine, constitution, emission 1759., 8 mai 1761
    - Tontine, constitution, emission 1759., 8 mai 1761
      Nom, qualité: (M.) Laurent Dit Bornella, Eugende
    - Tontine, constitution, emission 1759., 8 mai 1761
    - Procuration générale., 8 mai 1761
      Nom, qualité: (M.) Lubin, Gerard.
      Nom, qualité: (M.) Gauthier, Francois
    - Procuration générale, dépôt., 8 mai 1761
    - Bail., 8 mai 1761
      Nom, qualité: (M.) Leclerc de Lesseville, Charles.
      Nom, qualité: (M.) Leurye de, Nicolas Pierre
    - Vente., 9 mai 1761
    - Bail., 9 mai 1761
      Nom, qualité: (M.) Audet, Jacques.
      Nom, qualité: (M.) Chevalier, Jean Francois.
      Nom, qualité: (M.) Watelin, Pierre
    - Procuration générale, dépôt., 12 mai 1761
    - Mariage., 12 mai 1761
      Nom, qualité: (M.) Legrand, Louis.
      Nom, qualité: (Mme ou Mlle) Hune, Claude Pierrette Elisabeth
    - Indemnité., 15 mai 1761
      Nom, qualité: (M.) Quittan, Francois.
      Nom, qualité: (M.) Perdu, Denis
    - Procuration générale, dépôt., 16 mai 1761
      Nom, qualité: (Mme ou Mlle) Carruet, Perrine.
      Nom, qualité: (M.) Diancy, Jacques
    - Inventaire après décès., 18 mai 1761
      Nom, qualité: (M.) Bazin, Francois Augustin.
    - Procuration générale., 18 mai 1761
      Nom, qualité: (personne morale) Gaultier (créanciers).
      Relations: créanciers de l'intervenant 2.
      Nom, qualité: (M.) Gaultier, Esprit.
      Nom, qualité: (M.) Marignee, Guillaume
    - Procuration générale, dépôt., 18 mai 1761
      Nom, qualité: (M.) Roze
    - Inventaire après décès., 19 mai 1761
      Nom, qualité: (M.) Fournion, Claude.
    - Union de créanciers, délibération., 19 mai 1761
      Nom, qualité: (M.) Muret de (comte)
    - Inventaire après décès., 19 mai 1761
      Nom, qualité: (M.) Paunier, Louis.
    - Procuration générale, dépôt., 20 mai 1761
      Nom, qualité: (M.) Vatelle.
    - Procuration générale, dépôt., 20 mai 1761
      Nom, qualité: (M.) Maruet, Antoine
    - Rente viagère, constitution., 20 mai 1761
      Nom, qualité: (M.) Drouyn de Vaudeuil, Jean Francois.
      Nom, qualité: (M.) Lahaye de (marquis)
    - Acte de baptême, dépôt., 22 mai 1761
      Nom, qualité: (M.) Du Chatelet (marquis)
    - Succession, liquidation., 22 mai 1761
      Nom, qualité: (M.) Rebille
    - Procès-verbal, enchères d'une maison., 23 mai 1761
    - Procuration générale., 23 mai 1761
      Nom, qualité: (Mme ou Mlle) Bailly, Marie Claude.
      Nom, qualité: (M.) Caillot, Joseph
    - Transaction., 23 mai 1761
      Nom, qualité: (M.) Montaran de.
      Nom, qualité: (M.) Boucher.
      Nom, qualité: (M.) Lavaux
    - Rente, constitution., 23 mai 1761
      Nom, qualité: (M.) Titon, Jean Baptiste Maximilien.
      Nom, qualité: (Mme ou Mlle) Mouhet, Francoise
    - Mariage., 24 mai 1761
      Nom, qualité: (M.) Lammers, Bernard Antoine.
      Nom, qualité: (Mme ou Mlle) Godard, Louise
    - Procuration générale, dépôt., 25 mai 1761
      Nom, qualité: (M.) Rivelot.
      Nom, qualité: (Mme ou Mlle) Pouyer, Marie
    - Testament., 25 mai 1761
      Nom, qualité: (Mme ou Mlle) Carre, Marie Claude.
      Nom, qualité: (M.) Harde, Gabriel
    - Transport., 26 mai 1761
      Nom, qualité: (M.) Faucher, Germain.
      Nom, qualité: (Mme ou Mlle) Dessat (sa Femme).
      État civil: mariée
    - Procuration générale, dépôt., 26 mai 1761
      Nom, qualité: (M.) Houbionne
    - Apprentissage., 27 mai 1761
      Nom, qualité: (M.) Boursier, Pierre.
      Nom, qualité: (M.) Tinthouin, Jean Baptiste
    - Vente., 29 mai 1761
      Nom, qualité: (M.) Barthelemy, Francois.
      Nom, qualité: (M.) Fremont, Jean
    - Notoriété., 30 mai 1761
      Nom, qualité: (Mme ou Mlle) Fournier, Madeleine Francoise.
    - Mariage., 31 mai 1761
      Nom, qualité: (M.) Magnan, Louis.
      Nom, qualité: (Mme ou Mlle) Allain, Catherine
    - Succession, renonciation., 1er juin 1761
      Nom, qualité: (M.) Lenoir, Jean Baptiste.
    - Donation., 1er juin 1761
      Nom, qualité: (M.) Leclerc, Jean Etienne.
      Nom, qualité: (Mme ou Mlle) Azele (veuve).
    - Comparution., 2 juin 1761
      Nom, qualité: (M.) Bertault, Jean Pierre.
      Nom, qualité: (Mme ou Mlle) David
    - Don mutuel., 2 juin 1761
      Nom, qualité: (M.) Durand, Jean.
      Nom, qualité: (Mme ou Mlle) Lemaire, Marie.
    - Bail., 3 juin 1761
      Nom, qualité: (M.) Lejamptel, Guillaume
    - Procuration générale., 3 juin 1761
      Nom, qualité: (M.) Faipoulx, Claude Nicolas.
    - Bail., 4 juin 1761
      Nom, qualité: (M.) Laguerre, Theodore.
      Nom, qualité: (M.) Neveu, Jean Baptiste
    - Procuration générale., 4 juin 1761
      Nom, qualité: (Mme ou Mlle) Baudrand (veuve).
    - Rente sur les états de Bretagne, reconstitution., 5 juin 1761
      Nom, qualité: (M.) Cornet, Jean Francois
    - Rente sur les états de Bretagne, reconstitution., 5 juin 1761
    - Bail., 7 juin 1761
      Nom, qualité: (M.) Lesseville de.
      Profession: president.
      Nom, qualité: (M.) Delagarde, Jean Francois
    - Mariage., 7 juin 1761
      Nom, qualité: (M.) Danne, Nicolas Francois.
      Nom, qualité: (Mme ou Mlle) Blondel, Antoinette
    - Rente, transport., 8 juin 1761
      Nom, qualité: (M.) Billiard, Jean Francois.
      Nom, qualité: (Mme ou Mlle) Renders, Anne Charlotte.
      Relations: épouse de l'intervenant 1.
    - Rente, quittance de rachat., 8 juin 1761
      Nom, qualité: (M.) Chevalier, Benoit.
      Nom, qualité: (M.) Lelievre, Antoine
    - Apprentissage., 9 juin 1761
      Nom, qualité: (Mme ou Mlle) Brille, Marguerite.
      Nom, qualité: (Mme ou Mlle) Mouchet (veuve).
    - Procuration générale., 9 juin 1761
      Nom, qualité: (M.) Bornettal.
      Nom, qualité: (M.) Penel
    - Rente, constitution., 9 juin 1761
      Nom, qualité: (M.) Boucher, Vincent.
      Nom, qualité: (M.) Chevalier, Benoit
    - Mariage., 9 juin 1761
      Nom, qualité: (M.) Maynier, Joseph.
      Nom, qualité: (Mme ou Mlle) Chastelain, Jeanne Renee
    - Avis de parents., 9 juin 1761
      Nom, qualité: (personne morale) Antheaume (enfants).
      Relations: enfants de l'intervenant 2.
      Nom, qualité: (M.) Antheaume
    - Cautionnement., 9 juin 1761
      Nom, qualité: (M.) Marteau, Cyr Jean.
      Nom, qualité: (M.) Hullin, Etienne
    - Rente, constitution., 10 juin 1761
      Nom, qualité: (M.) Masse, Pierre Francois
    - Rente, constitution., 10 juin 1761
      Nom, qualité: (M.) La Marche de (comte).
      Nom, qualité: (M.) Montboissier de (comte)
    - Procuration générale, dépôt., 10 juin 1761
    - Vente., 11 juin 1761
      Nom, qualité: (M.) Cheron, Sylvain.
      Nom, qualité: (M.) Cheron, Jean
    - Mainlevée., 12 juin 1761
      Nom, qualité: (Mme ou Mlle) Clement, Marguerite.
      Nom, qualité: (M.) Veillard.